Guilherme Henrique Fernandes Lima

Desenvolvedor Full-Stack



Dados pessoais



Guilherme Henrique Fernandes Lima



guilhermebass27@gmail.com



(86) 9 95460177



Rua Humberto de Campos 64023600 Teresina/PI



27 de abril de 2000



Masculino



Brasil



Solteiro



linkedin.com/in/guiilhermedev

Competências

| Power BI | •••• |
|-------------|------|
| Excel + VBA | •••• |
| Python | •••• |
| Django | •••• |
| React | •••• |
| JavaScript | •••• |
| PostgreSQL | •••• |
| HTML5 | •••• |

Formação

Ciência da Computação

Universidade Estácio de Sá, Teresina/PI

jun 2019 - jun 2023

Perfil

Desenvolvedor dedicado, tenho experiência com Python, Django, JavaScript, React Js. Node.Js, React Native, PostgreSQL, programando em diversas aplicações, desde soluções financeiras a aplicações Web. Estou sempre atualizando meus conhecimentos em relação a novidades de desenvolvimento de software com foco de colaborar continuamente com a equipe para propor ou encontrar soluções de problemas.

Experiência

Analista de desenvolvimento

jun 2022 - atual

Telesul, São Paulo

Implantação e manutenção de projetos para novos clientes. Atuando como analista full stack (backend e frontend), trabalhando com as tecnologias Python, Django, React, Javascript, PostgreSql, PowerBI.

Desenvolvedor

jun 2021 - abr 2022

Armazém Paraiba, Teresina/PI

Análise e desenvolvimento de novas funcionalidades para o sistema de ecommerce:

Integração de sistemas por meio de APIs, Webhooks e mensagens de eventos; Análise e desenvolvimento de sistemas, aplicando ações preventivas e corretivas para evitar ou corrigir falhas;

Auxiliar Administrativo

out 2018 - jul 2021

Armazém Paraiba, Teresina/PI

Desenvolvimento de BI, KPIs, Dashboards para analises em geral (faturamento, despesas, projecões futuras, etc):

Análise e Controle de dados em VBA e Excel avançado;

Liberação de minutas fiscais para entrega;

Controle de fluxos administrativos e logísticos;

Jovem Aprendiz

out 2016 - fev 2018

Armazém Paraíba, Teresina/PI

Rotinas administrativas;

Tabulação e criação de Planilhas Eletrônicas(Excel);

Certificados

| Formação React | jan 2023 |
|----------------------------------------|----------|
| Fundamentos de Arquitetura de Sistemas | out 2021 |
| Desenvolvimento Web Moderno com JS | set 2021 |
| Formação Python | set 2021 |
| Web Analytics: Fundamentos | set 2021 |
| Formação Django REST APIs | jul 2021 |
| Python3 Avançado | jun 2021 |
| Power BI Completo | fev 2021 |
| Infra de TI | jan 2019 |
| Excel Avançado + VBA | jan 2016 |